【裁判字號】    99,裁,987
【裁判日期】    990429
【裁判案由】    廢棄物清理法
【裁判全文】
最  高  行  政  法  院  裁  定
                                       99年度裁字第987號
上  訴  人  古應貴即東南資源回收企業社
被 上訴 人  花蓮縣政府
代  表  人  甲○○
上列當事人間廢棄物清理法事件，上訴人對於中華民國99年2月3
日臺北高等行政法院98年度訴字第2287號判決，提起上訴，本院
裁定如下：
    主  文
上訴駁回。
上訴審訴訟費用由上訴人負擔。
    理  由
一、按對於高等行政法院判決之上訴，非以其違背法令為理由，
    不得為之，行政訴訟法第242條定有明文。依同法第243條第
    1項規定，判決不適用法規或適用不當者，為違背法令；而
    判決有同條第2項所列各款情形之一者，為當然違背法令。
    是當事人對於高等行政法院判決上訴，如依行政訴訟法第24
    3條第1項規定，以高等行政法院判決有不適用法規或適用不
    當為理由時，其上訴狀或理由書應有具體之指摘，並揭示該
    法規之條項或其內容；若係成文法以外之法則，應揭示該法
    則之旨趣，倘為司法院解釋或本院之判例，則應揭示該判解
    之字號或其內容。如以行政訴訟法第243條第2項所列各款情
    形為理由時，其上訴狀或理由書，應揭示合於該條項各款之
    事實。上訴狀或理由書如未依此項方法表明者，即難認為已
    對高等行政法院判決之違背法令有具體之指摘，其上訴自難
    認為合法。
二、上訴人擬於坐落花蓮縣鳳林鎮○○段65地號土地（下稱系爭
    土地）從事廢棄物回收業，因系爭土地原編定為一般農業區
    農牧用地土地，上訴人以系爭土地作為興辦事業計畫使用（
    廢物品及資源回收機構設施）為由，向被上訴人申請變更編
    定為特定目的事業用地，並提出切結書保證綠化作業，經被
    上訴人所屬環境保護局（下稱環保局）以民國（下同）95年
    5月25日花環廢字第09503005600號函就上訴人之興辦事業計
    畫書為同意備查，上訴人旋於95年6月9日申請回收業登記，
    經被上訴人所屬環保局以95年6月9日花環廢字第0950300606
    0號函准予登記備查（下稱原核准登記處分），並發給同上
    函文號之應回收廢棄物回收業登記證（下稱系爭登記證）。
    因上訴人未履行切結書承諾之綠化作業，被上訴人所屬環保
    局即以95年8月18日花環廢字第09503009710號函撤銷前揭同
    意興辦事業計畫書之處分，被上訴人復以95年8月30日府地
    用字第09501273360號函否准上訴人前揭變更土地編訂使用
    之申請。嗣被上訴人先後以98年1月21日府環廢字第0980010
    063號函、98年3月4日府環廢字第0980029709號函(合稱為原
    處分），分別以上訴人未履行上開切結書、登記後連續2季
    未申報營運統計表及登記證有效日期屆滿仍未辦理展延為由
    ，廢止系爭登記證並命繳回，上訴人不服，提起訴願，經訴
    願機關以原處分為無效之行政處分為由，為不受理決定，遂
    提起行政訴訟，求為判決訴願決定及原處分均撤銷，經原審
    法院判決(以下稱原判決)駁回。
三、本件上訴人對於原判決上訴，主張：訴願決定及原處分之作
    成，均於98年12月2日修正應回收廢棄物回收處理業管理辦
    法（下稱廢棄物管理辦法）公布前，故本案僅能依96年4月2
    6日修正之廢棄物管理辦法第12條規定，依職權撤銷其登記
    證，惟原判決竟扭曲96年4月26日修正後之廢棄物管理辦法
    第12條明文規定之意旨，以98年12月2日修正之廢棄物管理
    辦法第14條規定內容，逾越職權認為依據該條規定，被上訴
    人有廢止原核准處分之權利，進而認定「被上訴人廢止上訴
    人之許可執照登記」之處分，並無違誤，原判決自有適用法
    則不當之違誤。上訴人除有「登記後連續兩季未申報營運統
    計季報表情事」之事由外（此乃因上訴人不瞭解上述規定）
    ，上訴人從事資源回收業務，並無違反本院83年判字第1223
    號、83年判字第151號判例意旨所載得廢止或撤銷之情事，
    原判決認定「被上訴人依裁處時廢棄物管理辦法第12條第1
    項第5款廢止原核准登記處分，並命繳回系爭登記證，於行
    政程序法第130條第1項規定，亦無不合，原處分並無違法」
    而判決「上訴人之訴駁回」，顯有適用法規或不適用法規之
    違誤等語，雖以該判決違背法令為由。惟查原判決係適用96
    年4月26日修正後之廢棄物管理辦法第12條第1項第5款，僅
    是解釋依該款規定之依職權「撤銷」登記證，其法律性質為
    「廢止」登記證，其亦未引用本院83年判字第1223號及第15
    1號判例。上訴人誤以原判決適用98年12月2日修正之廢棄物
    管理辦法第14條，及以原判決未引用之本院83年判字第1223
    號及第151號判例，進而指摘原判決適用法規或不適用法規
    不當，不能認已具體說明原判決有何不適用法規或適用法規
    不當之情形。依首開規定及說明，應認其上訴為不合法。
四、據上論結，本件上訴為不合法。依行政訴訟法第249條第1項
    前段、第104條、民事訴訟法第95條、第78條，裁定如主文
    。
中    華    民    國    99    年    4     月    29    日
                    最高行政法院第五庭
                        審判長法官  黃  璽  君
                              法官  陳  鴻  斌
                              法官  鄭  忠  仁
                              法官  吳  東  都
                              法官  陳  金  圍
以  上  正  本  證  明  與  原  本  無  異
中    華    民    國    99    年    4     月    29    日
                              書記官  郭  育  玎


司法院資訊處製作；財團法人民間司法改革基金會備份。
